【裁判字號】    89,重訴,35
【裁判日期】    891017
【裁判案由】    侵權行為損害賠償
【裁判全文】
臺灣高等法院臺中分院民事判決      八十九年度重訴字第三五號
      原      告    丙○○
      兼      右
      法定代理人    甲○○    .
      丙  ○  ○
      法定代理人    丁○○    .
      共      同
      訴訟代理人    陳修義律師
      複 代 理人    王素珍律師
      被      告    乙○○    .
      訴訟代理人    黃耀南律師
右當事人間侵權行為損害賠償事件，經本院刑事庭裁定（八十九年度交附民字第七五
號），移送民事庭審理，本院判決如左：
      主      文
被告應給付原告丙○○新臺幣貳拾玖萬捌仟伍佰柒拾壹元、原告甲○○新臺幣陸拾柒
萬仟捌佰陸拾捌元及均自民國八十九年六月三日起至清償日止按年息百分之五計算
之利息。
原告其餘之訴及假執行之聲請均駁回。
訴訟費用由被告負擔。
      事      實
甲、原告方面：
一、聲明：請求判決(一)被告應給付原告丙○○新台幣（下同）四十九萬八千五百七十
    一元及自起訴狀繕本送達之翌日起至清償日止按年息百分之五計算之利息。(二)被
    告應給付原告甲○○七十七萬三千八百六十八元及自起訴狀繕本送達之翌日起至
    清償日止，按年息百分之五計算之利息。(三)訴訟費用由被告負擔。(四)第一、二項
    聲明原告願供擔保請准宣告假執行。
二、陳述：(一)被告於八十八年九月二日下午十五時許，在彰化市民權市場，與友人共
    飲啤酒致其吐氣含酒精濃度每公升逾○．八毫克以上，已達不能安全駕駛動力交
    通工具之程度，竟仍自該地駕駛車牌ＰＭ－八五五二號自小客車，沿彰化市○○
    路由東向西往秀水方向行駛，同日下午十六時四十五分許行經彰化市○○路三四
    九號前雙向二線道，竟因酒醉駕車失控，衝入對向車道，撞及由原告甲○○所騎
    搭載其女即原告施力云（八十一年六月二十三日出生）之車牌ＴＵＫ－○七三號
    機車，致原告人車倒地受傷，原告甲○○骨盆骨折、算骨骨折、及腎挫傷，原告
    丙○○兩側股骨骨折，左側脛腓骨骨折。(二)依民法第一百八十四條第一項前段、
    第一百九十三條第一項、第一百九十五條第一項規定請求賠償：(1)醫療費用：丙
    ○○部分十萬零二千七百九十二元，甲○○（原名吳淑玲）部分扣除證明書費二
    千九百元後請求八萬八千五百二十八元(2)看護費：丙○○部分九萬五千七百七十
    九元，吳華部分十萬三千七百七十九元，原告母女自八十八年九月二日下午十五
    時受傷，傷勢嚴重，情況危急，至同年月十一日之期間，甲○○之配偶丁○○不
    敢假手他人照料，均親自照料，至同年月十二日始聘請看護在醫院照料原告母女
    二人，嗣甲○○同年九月二十二日出院，故在院照料之看護聘至九月二十二日止
    ，丙○○則於同年九月十八日出院故自九月二十日即另僱請一名看護在家照料丙
    ○○，迨甲○○出院返家後，該看護即同時照料原告母女二人至八十九年四月二
    十日止，同時看護二人期間，看護費用由原告二人平均分擔計算。(3)不能工作損
    失：原告甲○○因本件車禍受傷自八十八年九月二日至八十九年四月二十日均無
    法工作，同意計至八十九年三月三十一日，計七個月，按車禍前六個月之平均月
    薪為四萬零二百二十三元計算，請求賠償二十八萬一千五百六十一元。(4)慰撫金
    ：原告母女因被告酒後駕車肇事受傷，甲○○骨盆骨折、鼻骨骨折、腎臟挫傷、
    長達七、八個月期間之坐臥，如廁洗澡等日常生活細節，均需人扶持無法自由行
    動，並造成無法提重物之後遺症，身體及精神受極大痛苦，施力云則兩側股骨骨
    折、左側脛腓骨骨折致長短腳，現仍呈跛行狀態尚未復原，對於小女孩而言須經
    常面對他人異樣眼光，精神上痛苦實非常人所能感受其萬一，又原告甲○○之配
    偶丁○○於八十八年十一月間曾與彰化縣秀水鄉鶴鳴村之村長一同前往被告住處
    欲商討賠償事宜而無結果，加以自車禍迄今，被告未曾親自前來探視原告母女，
    分文未賠償，更使原告忿恨難平爰各請求慰撫金三十萬元。
三、證據：提出彰化基督教醫院收據十五紙（丙○○部分）二十六紙（甲○○部分，
    甲○○原名吳淑玲）甲○○請假證明書、在職證明書、八十八年三、四、五、六
    、七、八月份薪資明細單、看護費收據五紙、戶籍謄本、彰化基督教醫院診斷書
    、秀傳紀念醫院診斷證明書、所得扣繳憑單等件，並請求訊問證人許秀琴。
乙、被告方面：
一、聲明：請求判決(一)原告之訴及假執行之聲請均駁回。(二)訴訟費用由原告負擔。(三)
    如受不利判決願供擔保請准免予假執行。
二、陳述：(一)對於原告主張被告侵權行為事實及扣除證明書費後醫療費用不爭執。(二)
    原告主張聘許秀琴在家看護，自八十八年九月二十日至八十九年四月二十日止收
    取十七萬五千元云云被告概予否認。(三)原告甲○○既已於八十八年九月二十二日
    出院何須長達近八個月病假。同意甲○○不能工作期間至八十九年三月三十一日
    。原告亦同意縮短為七個月（即至八十九年三月底止）。(四)原告固提出八十八年
    度各類所得扣繳暨免扣繳憑單，其所得所屬年月明載八十八年一月至十二月給付
    二十六萬元，據此計算每月所得僅為二萬一千六百六十六元，原告卻以四萬零二
    百二十三元計算容有未洽。(五)被告為秀水鄉公所清潔隊員，月薪三萬元，尚須扶
    養妻、子五人及照顧中風肢障之父李水圳，名下固有一間房屋，但基地為父李水
    圳所有維持生計頗感艱苦，原告二人請求慰撫金合計六十萬元顯然過高，合應予
    酌減。
三、證據：提出在職證明書影本、個人薪資明細表、戶籍謄本、身心障礙手冊影本等
    件。
丙、本院依職權調閱本院八十九年度交上易字第三五四號乙○○過失傷害全卷。
      理      由
一、原告主張被告酒後駕車失控衝入對向車道撞及原告甲○○所騎搭載原告丙○○之
    機車，致原告倒地受傷，原告甲○○骨盆骨折、鼻骨骨折、腎挫傷，原告丙○○
    兩側股骨骨折、左側脛腓骨骨折等事實業經被告表示不爭執，自可認為真，則原
    告依侵權行為規定請求被告賠償其損害，自屬有據，茲就原告各項請求分別論列
    ：
    (一)醫療費：原告主張原告甲○○醫療費扣除證書費用後為八萬八千五百二十八元
      ，丙○○醫療費為十萬零二千七百九十二元業據提出醫療費收據二十六紙、十
      五紙為證，被告亦表示不爭執，此部分事實應認為真正，應予准許。
    (二)看護費：原告主張丙○○看護費支出九萬五千七百七十九元甲○○部分十萬三
      千七百七十九元，業據提出看護費收據五紙為證，被告雖爭執原告出院返家後
      之看護費用之真正，然據證人即看護人許秀琴結證該二紙收據是我開的，因我
      受僱照顧他們，丙○○腳上石膏行動不便，我負責送他上學，甲○○完全不能
      行動由我照顧他每月兩萬五千元等情明確，再參酌原告等傷勢及原告甲○○至
      八十九年三月七日至秀傳紀念醫院門診骨盆骨折後遺症仍未痊癒，亦有秀傳紀
      念醫院診斷證明書可憑，原告主張受有增加看護費支出之事實，亦可認為真正
      。
    (三)不能工作損失：原告甲○○主張：渠受傷前在華云電子股份有限公司任職管理
      課長，受傷前六個月平均月薪為四萬零二百二十三元之事實業經提出在職證明
      書，及該公司八十八年三月至八月甲○○薪資明細單為證可認真正，另原告提
      出之所得扣繳憑單係八十八年一至十二月包含原告甲○○受傷未工作之月份九
      至十二月，並非真確，不足採取，兩造同意甲○○不能工作之期間為受傷日計
      至八十九年三月底即以七個月計算，則原告請求不能工作之損害為二十八萬一
      千五百六十一元亦屬正當。
    (四)慰撫金：原告因被告酒後駕車失控肇事受傷，甲○○骨盆骨折、鼻骨骨折、腎
      挫傷、丙○○兩側股骨骨折、左側脛腓骨骨折、身心自屬痛苦，甲○○原任華
      云電子股份有限公司管理課長，丙○○受傷時年僅七歲，應無長短腳之問題（
      見所調刑事本院卷四十五頁彰化基督教醫院函）被告任清潔隊員月薪三萬元，
      有房屋一間，為兩造所不爭執，本院斟酌原告所受損害，及兩造身分地位經濟
      能力，認為原告請求慰撫金甲○○部分二十萬元、丙○○部分十萬元範圍內為
      正當應予准許，逾此金額部分為無理由，不應准許。
二、綜上，原告請求被告給付甲○○六十七萬三千八百六十八元丙○○二十九萬八千
    五百七十一元及均自起訴狀繕本送達翌日（即八十九年六月三日，有送達證書在
    卷可憑）起算法定遲延利息部分為有理由，應予准許，其餘部分無理由，應予駁
    回，本判決所命給付未逾一百萬元被告不得上訴，原告假執行之聲請無必要，併
    予駁回。
三、據上論結，本件原告之訴一部有理由、一部無理由，依民事訴訟法第七十九條但
    書，判決如主文。
中      華      民      國    八十九    年      十      月     十七     日
~B1民事第四庭審判長法  官  黃斐君
~B2                法  官  陳蘇宗
~B3                法  官  張浴美
右為正本係照原本作成。
不得上訴。
~B                書記官  茆亞民
中      華      民      國    八十九    年      十      月     十九     日
                                                                        Ｈ


司法院資訊處製作；財團法人民間司法改革基金會備份。
